臺灣桃園地方法院刑事判決　　　　　　 96年度簡上字第202號
上　訴　人　臺灣桃園地方法院檢察署檢察官
被　　　告　甲○○
上列上訴人因被告妨害名譽案件，不服本院96年度桃簡字第232
號，中華民國96年3月5日第一審簡易判決（聲請簡易判處刑書案
號：95年度偵字第17734 號），提起上訴，本院合議庭為第二審
判決如下：
    主      文
上訴駁回。
    事實及理由
一、甲○○係駕駛遊覽車之司機，於民國九十五年七月三十日八
    時許，將其所駕駛之車牌號碼：三九○－BB號大客車停放在
    桃園縣桃園市縣○路一號後門路邊之小客車停車格內，嗣於
    同日八時四十分許，乙○○路過發現，欲以其自備之照相機
    照相舉發，甲○○見狀加以制止時，雙方發生口角爭執，甲
    ○○竟基於公然侮辱之犯意，在該不特定人得共聞見之場所
    ，公然以「幹你娘」、「欉三小」等穢語辱罵乙○○。案經
    乙○○訴由桃園縣政府警察局桃園分局報請台灣桃園地方法
    院檢察署檢察官偵查後聲請以簡易判決處刑。
二、被告甲○○於警詢、檢察官訊問及本院審理時雖坦承其有於
    上開時、地，因其將上開大客車停於上址，而遭告訴人乙○
    ○欲照相舉發時，與告訴人發生口角爭執，期間其有口出「
    幹你娘」、「欉三小」等穢語等情，然仍矢口否認有何公然
    侮辱之犯行，辯稱：我當時是在罵天，不是在罵告訴人云云
    ，然查，上開事實，業經告訴人於警詢及本院審理時均一致
    證述其有於上開時、地，因欲以照相機對被告上開違規停車
    之行為照相舉發，而遭被告以「幹你娘」、「欉三小」等穢
    語辱罵等情；於本院審理時進一步證述：當時被告是與我面
    對面，對著我罵「幹你娘」、「欉三小」，不可能是罵別人
    等語，並有現場照片十二張；現場錄音光碟一卷及依該錄音
    光碟錄音內容所製作之譯文一份在卷可佐。而依上開譯文所
    載，被告係先與告訴人互為言語衝突，進而對告訴人口出「
    幹你娘」、「欉三小」等穢語，期間並無被告與第三人對話
    之情形，而被告對於此等對話，確是其與告訴人之對話一節
    ，亦是認之，僅此即已足認被告於上開時、地，口出上言，
    辱罵之對象即為告訴人無誤。被告雖仍以上情置辯，然其於
    警詢時係先稱：我當時是在罵我同事云云，於原審訊問時改
    稱：我當時並未針對何人口出上言云云，於本院審理時又忽
    稱：我當時是在罵我同事云云，忽稱：我當時是在罵天云云
    ，前後所陳，反覆不一，已難盡信。而被告自陳當時與其發
    生言語衝突之對象係告訴人，被告之同事，甚至老天，均未
    得罪被告，被告口出上言，怎有可能不是罵與其衝突之對象
    即告訴人，而是出言辱罵其在旁之同事，甚至上天，所辯顯
    屬詭辯之詞，甚難採信，而被告於同次本院審理時亦曾坦承
    ：上開「罵天」之詞，是我逃避的說詞，實際上是因為告訴
    人蓄意挑釁，我是在氣憤之下才罵人等語，益徵被告當時辱
    罵之對象即為告訴人甚明。又被告當時辱罵告訴人之地點，
    為上開路邊停車格，顯為公共場所，自為不特定人得共聞見
    之場所，被告在該場所辱罵告訴人，符合公然侮辱人之要件
    。本件事證已經明確，被告犯行堪予認定。
三、核被告所為，係犯刑法第三百零九條第一項之公然侮辱人罪
    。原審適用上開法條及刑法第四十二條第三項、第七十四條
    第一項第一款，又已審酌被告上開犯罪動機、情節及犯後坦
    承部分犯行，而量處被告罰金新台幣三千元，並諭知如易服
    勞役，以新臺幣一千元折算一日，且審酌及被告被告前未曾
    因故意犯罪受有期徒刑以上刑之宣告，此有台灣高等法院被
    告前案紀錄表在卷可按，因一時氣憤之下，口不擇言，偶罹
    刑典，事後已坦承事發過程，經此刑之宣告後，應知警惕而
    無再犯之虞，所宣告之刑以暫不執行為適當，諭知緩刑，認
    事用法洵無違誤，量刑亦稱妥適。檢察官依告訴人請求上訴
    之旨以：被告係因罪證明確而認罪，迄今未向告訴人道歉，
    顯無悔意，且多次辱罵告訴人，原審諭知被告緩刑，顯屬過
    輕云云，提起上訴，惟查，被告於上開時、地，雖以「幹你
    娘」、「欉三小」等穢語辱罵告訴人，然此乃同一時、地，
    接續為之公然侮辱一行為，上訴意指稱被告多次辱罵告訴人
    云云，尚有誤會；又雖被告至今未對告訴人道歉，然原審已
    審酌及此，妥適量刑，且被告是否對告訴人道歉，亦與緩刑
    要件無涉，上訴意旨指原審諭知被告緩刑，顯屬過輕，非有
    理由，應予駁回。
據上論斷，應依刑事訴訟法第四百五十五條之一第三項、第三百
六十八條，判決如主文。
本案經檢察官徐文豪到庭執行職務。
中　　華　　民　　國　　96　　年　　7 　　月　　10　　日
                     刑事第三庭審判長法  官  謝順輝
                                     法  官  張淑華
                                     法  官  尹  良
上正本證明與原本無異。
不得上訴。
                                     書記官  廖宜政
中　　華　　民　　國　　96　　年　　7 　　月　　10　　日
